臺灣苗栗地方法院刑事判決　　　　　　94年度交訴緝字第1號
公　訴　人　臺灣苗栗地方法院檢察署檢察官
被　　　告　丙○○
上列被告因過失致死等案件，經檢察官提起公訴（92年度偵緝字
第276 號），本院判決如下：
    主  文
丙○○過失致人於死，處有期徒刑壹年捌月。又服用酒類，不能
安全駕駛動力交通工具而駕駛，處有期徒刑肆月。應執行有期徒
刑壹年拾月。
    事  實
一、丙○○無駕駛執照，依道路交通管理處罰條例規定，本即不
    得駕車，詎於民國89年10月14日凌晨2 時許，在苗栗縣後龍
    鎮友人陳志鑫住處飲用酒類後，已因飲酒欠缺通常之注意力
    ，並無安全駕駛車輛能力，猶駕駛車號ＫＲ—4669號自用小
    客車，附載曾漢傑、李嘉翔、邱明範3 人，由上開處所沿苗
    126 線道路往苗栗市方向行駛。迨同日凌晨2 時20分許，於
    行經苗栗縣後龍鎮○○路157 號屋後方之苗126 線道路豐富
    路段時，應注意行車速度須依速限標誌或標誌；汽車行駛時
    ，駕駛人應注意車前狀況，並隨時採取必要之安全措施，且
    依當時該路段速限為時速25公里，天候晴，路面無缺陷亦無
    障礙物，視距良好，並無不能注意之情事，竟貿然以逾時速
    70至80公里之高速而超速行駛，又疏未注意採取必要之安全
    措施，致車輛失控，衝入對向車道，撞及路旁電線桿後翻覆
    ，造成車內之乘客曾漢傑受傷（過失傷害部分未據告訴）；
    李嘉翔、邱明範2 人則均頭部外傷，顱內出血，經送醫急救
    仍不治死亡。嗣經警據報前來處理，將丙○○亦送醫急救，
    抽血檢驗測得丙○○每百毫升血液中含酒精123.73毫克﹙相
    當於呼吸中吐氣酒精濃度值每公升0.61毫克﹚，始揭上情。
二、案經李嘉翔之法定代理人張珮綺；邱明範之法定代理人乙○
    ○、甲○○訴請臺灣苗栗地方法院檢察署檢察官偵查起訴。
    理  由
一、訊據被告丙○○於審理中坦承不諱，經查與告訴人張珮綺、
    乙○○、甲○○等人於偵、審中指訴之情節相符，且核與證
    人曾漢傑、陳志鑫、林楷杰（原名林鴻基）、鍾治強、余俊
    毅等人於偵查中所證情節一致。另本件肇事自用小客車受損
    情形為右側前、後兩車門均有電線桿上之油漆及擦撞痕，前
    、後及右側玻璃均全部破碎，車頂及車子右側車門均嚴重扭
    曲隆起變形，業經檢察官於偵查中勘驗屬實，製有勘驗筆錄
    1 份及車損照片24幀可參，經核與被告丙○○之傷勢為「右
    前額及左手肘背面裂傷」之痕跡亦若合符節，有行政院衛生
    署苗栗醫院病歷附卷可稽，益徵肇事之自用小客車於車禍當
    時確係由被告丙○○所駕駛，與臺灣省竹苗區車輛行車事故
    鑑定委員會、法務部法醫研究所之認定相同，有臺灣省竹苗
    區車輛行車事故鑑定委員會90年4 月16日竹鑑字第900367號
    函、法務部法醫研究所92年7 月29日法醫理字第0920002326
    號函在卷可考。準此，被告於偵查中雖曾否認犯行，惟渠嗣
    後在審理中復改口自白確為本件之車禍駕駛人1 節，證明與
    事實相符。而被害人李嘉翔、邱明範均因本件車禍致頭部外
    傷，顱內出血死亡等情，亦經檢察官督同檢驗員相驗屬實，
    製有相驗筆錄、相驗屍體證明書及驗斷書在卷可考；被告行
    為當時，呼吸中吐氣酒精濃度值已高達每公升0.61毫克，復
    有衛生署苗栗醫院生化測定檢驗結果、交通事故調查報告表
    、現場照片14幀附卷可稽。按汽車駕駛人飲用酒類後，其血
    液中酒精濃度超過百分之0.05以上者，不得駕車；行車速度
    應依速限標誌或標誌；無適當之駕駛執照不得駕駛車輛；汽
    車行駛時，駕駛人應注意車前狀況，並隨時採取必要之安全
    措施等，道路交通安全規則第93條第1 項、第94條第3 項、
    第114 條第2 款均分別定有明文，被告丙○○駕車自應注意
    上述道路交通安全規定，而依當時狀況又無不能注意之情事
    ，其無駕駛執照，復疏未注意貿然以時速70至80公里之高速
    行駛，亦未採取必要之安全駕駛措施，致造成車輛失控撞及
    路旁電線桿後翻覆，其駕車行為顯有過失。而被害人李嘉翔
    、邱明範因被告過失駕駛行為導致死亡，其過失行為與被害
    人之死亡結果間，核有相當因果關係。準此，被告過失致人
    於死與酒後不能安全駕駛動力交通工具而駕駛之犯行，均事
    證明確，堪予認定。
二、核被告丙○○所為，係犯刑法第185 條之3 之公共危險罪、
    第276 條第1 項之過失致人於死罪。被告以1 過失駕駛行為
    同時造成2 人死亡，為想像競合犯，應依刑法第55條前段之
    規定，從一重處斷。又被告無駕駛執照復酒醉駕車，因而致
    人死亡，應依道路交通管理處罰條例第86條第1 項規定，加
    重其刑。所犯公共危險與過失致死2 罪，犯意個別，罪名不
    同，應予分論併罰。爰審酌被告肇事致人於死，過失非輕。
    而被告於偵查之初，因見唯一倖存之被害人曾漢傑頭部受傷
    陷於昏迷中，竟心存僥倖，將駕駛責任均諉之於曾漢傑，嗣
    曾漢傑清醒後，又為繼續逃避刑責，仍矢口否認犯行，堅稱
    本件駕駛為曾漢傑所為，致曾漢傑飽經刑事訴追之苦；而被
    害人之家屬亦不僅遽遭喪子之痛，且因肇事行為人未明，追
    訴無門，而頻增心理上之困擾與煎熬；況被告於事件發生後
    ，在檢察官偵查及本院審理中均無正當理由而拒不到庭，均
    係經通緝到案，且因被告否認犯行，本件乃經多方查證，嗣
    因事證愈臻明確，被告始於審理終結前坦承犯行，以上種種
    情節，均證被告犯罪後態度不佳，且有畏罪卸責之情形。從
    而，檢察官從重求處被告過失致死有期徒刑2 年，公共危險
    有期徒刑6 月，洵非無據。惟鑑於被告並無前科，且本件車
    禍發生當時，被告年齡尚輕，甫滿18歲，誠屬年輕識淺，審
    理終結前又終能坦承犯行，且當庭向被害人下跪認錯，同時
    表示願意積極與被害人達成和解之意，堪認被告良心未泯；
    雖有關和解部分，因被害人業另經民事訴訟程序取得確定判
    決，並已進入強制執行階段，致其認罪、道歉均對被害人而
    言己嫌為時過遲，和解亦無必要繼續進行，然被告既確有上
    開認罪、道歉等行為，仍非全無可取，本院斟酌上開一切情
    狀，因認檢察官求處之刑或嫌稍重，爰略予減輕之，分別量
    處如主文所示之刑，並定其應執行之刑，以示懲儆。
據上論斷，應依刑事訴訟法第299 條第1 項前段，刑法第185 條
之3 、第276 條第1 項、第55條、第51條第5 款，道路交通管理
處罰條例第86條第1 項，罰金罰鍰提高標準條例第1 條前段，判
決如主文。
本案經檢察官戴瑞麒到庭執行職務。
中　　華　　民　　國　　94　　年　　10　　月　　27　　日
                  刑事第一庭審判長法  官  楊台清
                                  法  官  蔡志宏
                                  法  官  羅貞元
以上正本證明與原本無異。
如不服本判決，應於判決送達後10日內向本院提出上訴狀（應抄
附繕本）。告訴人或被害人如對於本判決不服者，應具備理由請
求檢察官上訴，其上訴期間之計算係以檢察官收受判決正本之日
期為準。
                                  書記官  王月香
中　　華　　民　　國　　94　　年　　10　　月　　31　　日
附錄論罪科刑法條
中華民國刑法第276條
因過失致人於死者，處2年以下有期徒刑、拘役或2,000元以下罰
金。
